臺灣高雄地方法院刑事判決　　　　　　　94年度訴字第932 號
公　訴　人　臺灣高雄地方法院檢察署檢察官
被　　　告　甲○○　男　25歲.
上列被告因偽造文書等案件，經檢察官提起公訴（94年度偵字第
449 號），被告於本院準備程序進行中，就被訴事實為有罪之陳
述，經本院告知簡式審判程序意旨，並聽取公訴人及被告之意見
後，本院合議庭裁定改由受命法官獨任依簡式審判程序審理，判
決如下：
    主  文
甲○○共同連續行使變造私文書，足以生損害於公眾及他人，處
有期徒刑月，如易科罰金，以佰元折算壹日。
    事  實
一、甲○○因沒有工作而經濟拮据，明知綽號「大哥」之姓名、
    年籍不詳之成年人，於九十二年六月十八日，在新竹某不詳
    等地點，交付如附表所示之統一發票十一張，係變造如附表
    所示高治實業有限公司等經財政部核准自行印製、開立月份
    為九十二年三月、四月中獎金額為新台幣（下同）四千元二
    張、一千元九張之統一發票，竟仍與上開綽號「大哥」基於
    行使變造私書及意圖為自己不法所有概括犯意聯絡及行為分
    擔，共謀行使變造統一發票向如附表所示金融單位兌領中獎
    金額，言明兌領每張一千元與四千變造之統一發票，甲○○
    分別可得三百元與五百元之代價，並由上開綽號「大哥」將
    該發票交予甲○○，且推由甲○○於九十二年六月十八日，
    連續持如附表所示變造之統一發票十一張，至如附表所示之
    合作金庫新竹分行、竹東分行、頭份分行等不同金融單位，
    先後向該金融單位行員領獎金以為行使，使不知情之上開行
    員們陷於錯誤，為甲○○辦理兌換手續，總計共兌得一萬七
    千元之獎金以為行使，足以生損害於財政部發放統一發票獎
    金及核算中獎率之正確性、上開金融單位及公眾之權益，嗣
    經財部賦稅署九十三年十一月間查悉函警，始知上情。
二、案經高雄市政府警察局移送臺灣高雄地方法院檢察署檢察官
    偵查起訴。
    理  由
壹、程序方面：
一、按除被告所犯為死刑、無期徒刑、最輕本刑為三年以上有期
    徒刑之罪或高等法院管轄第一審案件者外，於法院行準備程
    序進行中，被告先就被訴事實為有罪之陳述時，審判長得告
    知被告簡式審判程序之旨，並聽取當事人、代理人、辯護人
    及輔佐人之意見後，裁定進行簡式審判程序；且受命法官行
    準備程序，與法院或審判長有同一之權限；又簡式審判程序
    之證據調查，不受刑事訴訟法第一百五十九條第一項、第一
    百六十一條之二、第一百六十一條之三、第一百六十三條之
    一及第一百六十四條至第一百七十條規定之限制，刑事訴訟
    法第二百七十三條之一第一項、第二百七十九條第二項前段
    、第二百七十三條之二分別定有明文。
二、查本件被告所犯為死刑、無期徒刑、最輕本刑為三年以上有
    期徒刑以外之罪，且非高等法院管轄第一審之案件，其於準
    備程序就前揭被訴事實為有罪之陳述，經受命法官告知簡式
    審判程序之旨，並聽取當事人之意見後，本院認無不得或不
    宜改依簡式審判程序進行之處，爰依刑事訴訟法第二百七十
    三條之一第一項、第二百八十四條之一，裁定本件由受命法
    官獨任進行簡式審判程序，合先敘明。
貳、實體方面：
一、右揭事實，業據被告甲○○於警詢、審訊中坦承不諱，並有
    其持之行使如附表所示之變造統一發票十一張（詳參警卷第
    十三頁至第十五頁）扣案可資佐證，亦有內政部警政署九十
    三年十一月二十五日函及其檢附鑑定結果、變造統一發票明
    細表、十一張變造統一發票清冊（詳參警卷第七頁至第十五
    頁）在卷可稽，是足認被告上開自白確與事實相符，堪信為
    真實。從而，本件事證明確，被告犯行洵堪認定。
二、按統一發票乃營業人交付貨物或勞務予買受人並收取代價後
    製發之憑證，屬私文書之一種，雖其附帶可兌獎，於開獎後
    如中獎，則須憑以交換兌獎，惟此僅係政府之一種獎勵措施
    ，鼓勵買受人索取統一發票，以防止漏稅，其本質仍屬私文
    書之一種，不因有上開給獎，即認統一發票係屬有價證券之
    一種，合先敘明。是核被告甲○○所為，係犯刑法第二百十
    六條、第二百十條之行使變造私文書罪、刑法第三百三十九
    條第一項之詐欺取財罪。又被告與綽號「大哥」之姓名、年
    犯。又被告連續持如附表所示統一發票，向不同金融單位兌
    領獎金之行為，時間緊接、方法相同，觸犯基本構成要件相
    同之罪名，顯係基於概括犯意為之，為連續犯，應依刑法第
    五十六條之規定，加重其刑，並論以連續行使變造私文書、
    連續詐欺既遂罪。再被告所為前揭二罪間，因有方法結果之
    牽連關係，應從一重論以連續行使變造私文書。爰審酌被告
    於上開行為係九十二年六月十八日，嗣於九十三年六月間，
    再因竊盜案件，經本院九十三年簡字第三０一之六號判處有
    期徒刑二月確定（並未構成累犯，起訴書誤載為累犯），實
    不宜量刑從輕，惟其貪圖小利僅獲一萬七千元而報酬係三千
    元，始犯本案，犯後坦承犯行，且態度良好，尚有悔意，而
    所得僅三千元許等一切情狀，量處如主文所示之刑，並諭知
    易科罰金之折算標準，以示儆懲。
三、末查偽造如附表所示統一發票十一張，既已經被告分別持向
    如附表所示之合作金庫新竹分行等不同金融單位兌領獎金行
    使而交付該金融單位，是本件不論被告是否成功詐得獎金，
    而上開變造統一發票之所有權，已非屬被告所有，自毋庸依
    刑法第三十八條第一項第二款之規定，宣告沒收之，附此併
    敘。
據上論結，應依刑事訴訟法第二百七十三條之一第一項、第二百
八十四條之一、第二百九十九條第一項前段，刑法第二十八條、
第二百十六條、第二百十條、第三百三十九條第一項、第五十六
條、第五十五條後段、第四十一條第一項，罰金罰鍰提高標準條
例第一條前段、第二條，判決如主文。
本案經檢察官乙○○到庭執行職務。
中    華    民    國  九十四  年   四   月　二十九    日
                  刑事第五庭  法  官  施添寶
中　　華　　民　　國　　94　　年　　4 　　月　　29　　日
以上正本證明與原本無異。
如不服本判決，應於收受送達後10日內向本院提出上訴書狀。
　　　　　　　　　　 　       書記官  陳威志
附錄法條：
附錄：本判決論罪科刑法條：
刑法第二百十條：
偽造、變造私文書，足以生損害於公眾或他人者，處五年以下有
期徒刑。
刑法第二百十六條：
行使第二百十條至第二百十五條之文書者，依偽造、變造文書或
登載不實事項或使登載不實事項之規定處斷。
刑法第三百三十九條第一項、第三項
意圖為自己或第三人不法之所有，以詐術使人將本人或第三人之
物交付者，處五年以下有期徒刑、拘役或科或併科一千元以下罰
金。
前二項之未遂犯罰之。
附表：
（詳參警卷第十三頁至第十五頁之變造統一發票十一張）
行使變造統一發票十一張之日期於九十二年六月十八日。
行使在如下之不同地點：
編號　　統一發票號碼  兌領獎金銀行            已領金額
一      ＴＢ00000000  華僑商業銀行竹科分行    4000元
二      ＴＢ00000000  臺灣銀行竹北分行        4000元
三      ＴＤ00000000  臺灣土地銀行新竹分行    1000元
四      ＴＣ00000000  新竹第十信用合作社      1000元
五      ＴＤ00000000  新竹第十信用合作社      1000元
六      ＴＣ00000000  湖口鄉農會              1000元
七      ＴＢ00000000  合作金庫頭份分行        1000元
八      ＴＤ00000000  合作金庫新竹分行        1000元
九      ＴＣ00000000  合作金庫新竹分行        1000元
十      ＴＤ00000000  合作金庫竹東分行        1000元
十一    ＴＣ00000000  合作金庫竹東分行        1000元
註：上開十一張變造統一發票之消費日期及其明細、金額，均詳
參警卷內第第十三頁至第十五頁之統一發票正面所示內容。
